【裁判字號】    88,易,1025
【裁判日期】    890613
【裁判案由】    公共危險等
【裁判全文】
台灣苗栗地方法院刑事判決                        八十八年度易字第一二五號
    公  訴  人  臺灣苗栗地方法院檢察署檢察官
    被      告  乙○○
右列被告因公共危險等案件，經檢察官提起公訴（八十八年度偵字第四八五０號），
本院判決如左：
    主  文
乙○○服用酒類不能安全駕駛動力交通工具而駕駛，處拘役參拾日，如易科罰金，以
參佰元折算壹日。
被訴過失傷害部分公訴不受理。
    事  實
一、乙○○知悉酒後吐氣酒精濃度達每公升０．二五毫克，即不得駕車。竟於民國八
    十八年九月二十五日下午五時許，在苗栗縣大湖鄉其友人之住處飲酒，喝到同日
    晚上七時許，其酒後酒精濃度已達每公升一．四二毫克，不能安全駕駛動力交通
    工具之程度時，仍駕駛車號ＢＧ─七０一九號自用小客車，沿苗栗縣大湖鄉○○
    路向大南村方向行駛。同日晚上八時許，行經大湖鄉○○路與中山路口附近（尚
    未至交岔路口）時，原應注意汽車行駛時，駕駛人應注意車前狀況，並隨時採取
    必要之安全措施。當時雖為夜間，但有照明，且道路係直路，路面乾燥，無缺陷
    ，亦無障礙物，視距良好，並無不能注意之情形，竟因酒醉駕車疏於注意車前狀
    況，而自後撞及靠路邊行走之行人甲○○及停在路邊之車號ＬＹ─九八二八號自
    用小客車，致甲○○受有硬腦膜下出血及左腳脛骨骨折之傷害（甲○○已撤回對
    乙○○之過失傷害告訴，詳後述）。
二、案經甲○○訴由苗栗縣警察局大湖分局報請臺灣苗栗地方法院檢察署檢察官偵查
    起訴。
    理  由
一、訊據被告乙○○對右揭事實供承不諱，核與告訴人甲○○指訴之情形相符，並有
    道路交通事故調查報告表、酒精濃度測試表及舉發違反道路交通管理事件通知單
    各一紙在卷可証。且依上開酒精濃度測試表，被告酒後吐氣之酒精濃度高達每公
    升一．四二毫克。參諸德國、美國之認定標準，對於酒精濃度呼氣達０‧五五毫
    克以上，肇事率為一般正常人的十倍，應認為已達「不能安全駕駛」之標準（法
    務部八十八年五月十八日法八八檢字第一六六九號函參照）。次就醫學文獻所知
    ，酒精對人體造成的影響，於呼氣時酒精濃度達０‧二五毫克即會輕度中毒，造
    成輕度協調功能降低；呼氣時酒精濃度達０‧五０毫克即屬輕到中度中毒症狀，
    出現反應較慢、感覺減低、影響駕駛狀況。被告在為警查獲後經警測得之呼氣酒
    精濃度高達一‧四二毫克，超出上開不能安全駕駛及出現反應較慢、感覺減低、
    影響駕駛狀況之認定標準甚多。參諸被告在檢察官偵訊時自承在車禍發生前伊醉
    的很厲害，不知如何發生車禍（見偵卷第二十五頁反面）暨當時雖為夜間，但有
    照明，且道路係直路，路面乾燥，無缺陷，亦無障礙物，視距良好（有前開道路
    交通事故調查報告表可憑，見偵卷第十二頁）。依當時情形，並無不能注意之情
    事，被告竟會撞及在路邊的行人及停在路邊的自用小客車等情以觀，被告當時確
    已達不能安全駕駛之程度。其上開自白應與事實相符，本件事證明確，被告犯行
    應堪認定。
二、核被告乙○○服用酒類不能安全駕駛動力交通工具而駕駛，所為係犯刑法第一百
    八十五條之三之服用酒類不能安全駕駛動力交通工具而駕駛罪。爰審酌被告之品
    行、本件犯罪之手段、酒後駕車並肇事致人受傷及犯後坦承犯行，態度良好，並
    有悔意等一切情狀，乃從輕量處如主文所示之刑，並諭知易科罰金之折算標準。
三、公訴意旨另以：被告乙○○於八十八年九月二十五日晚上七時許，酒後酒精濃度
    達每公升一．四二毫克，不能安全駕駛動力交通工具時，仍駕駛車號ＢＧ─七０
    一九號自用小客車，沿苗栗縣大湖鄉○○路向大南村方向行駛。同日晚上八時許
    ，行經大湖鄉○○路與中山路口附近（尚未至交岔路口）時，原應注意汽車行駛
    時，駕駛人應注意車前狀況，並隨時採取必要之安全措施。當時雖為夜間，但有
    照明，道路係直路，路面乾燥，無缺陷，亦無障礙物，視距良好。依當時情形，
    並無不能注意之情形，竟因酒醉駕車疏於注意車前狀況，而自後撞及靠路邊行走
    之行人甲○○，致甲○○受有硬腦膜下出血及左腳脛骨骨折之傷害。因認被告另
    涉犯刑法第二百八十四條第一項前段之過失傷害罪嫌云云。惟：
    （一）按告訴乃論之罪，告訴人於第一審辯論終結前得撤回其告訴，又告訴經撤
          回者，應諭知不受理之判決，刑事訴訟法第二百三十八條第一項、第三百
          零三條第三款分別定有明文。
    （二）查本件告訴人甲○○告訴被告乙○○過失傷害案件，起訴書認係犯刑法第
          二百八十四條第一項前段之罪。依同法第二百八十七條之規定，須告訴乃
          論。茲據告訴人甲○○撤回其告訴，依照上開說明，此部分自應為不受理
          之判決。
據上論斷，應依刑事訴訟第二百九十九條第一項前段、第三百零三條第三款、刑法第
一百八十五條之三、四十一條、罰金罰鍰提高標準條例第二條，判決如主文。
本案經檢察官戴瑞麒到庭執行職務。
中      華      民      國     八十九    年      六     月      十三    日
                               台灣苗栗地方法院刑事庭
                                   法  官  劉  興  浪
右正本證明與原本無異。
如不服本判決，應於判決送達後十日內向本院提出上訴狀( 應附繕本 )，上訴於
臺灣高等法院台中分院。
                                   書記官  姜  守  琪
中      華      民      國     八十九    年      六     月      十四    日
附錄論罪科刑法條
刑法第一百八十五條之三：服用毒品、麻醉藥品、酒類或其他相類之物，不能安全駕
                        駛動力交通工具而駕駛者，處一年以下有期徒刑、拘役或
                        三萬元以下罰金。


司法院資訊處製作；財團法人民間司法改革基金會備份。
